---
title: "Análisis con iGraph de los genes involucrados en la Trombosis Arterial"
author: "Pablo Molina Sánchez y Hugo Ávalos de Rorthais"
date: "`r format(Sys.time(), '%A %d, %B %Y. %H.%M.%S')`"
output: 
  html_document:
    toc: yes
    toc_float: yes
    fig_caption: yes
    number_sections: yes
    theme: journal
    df_print: paged
  pdf_document:
    toc: yes
    fig_caption: yes
    df_print: kable
---
# Librerías y Path{.tabset}
## Librerías
```{r, warning=FALSE,message=FALSE}
library(DOSE)
library(clusterProfiler)
library(org.Hs.eg.db)
library(devtools)
library(dplyr)
library(igraph)
library(ggplot2)
library(linkcomm)
```
# Network Propagation
Nos apoyamos en STRINGDB para incrementar nuestro reactoma con no más de 45 genes y un número máximo de 45 genes semilla nuevos con una confianza media de 0,4.
```{r}
nodes_prop<-read.csv("string_node_degrees_prop.tsv",sep ="")
links_prop<-read.csv("string_interactions_prop.tsv",sep="")
net_prop <- graph_from_data_frame(d=links_prop,vertices=nodes_prop, directed=T)

```
# Comunidades {.tabset}
## Link communities
```{r}
library(linkcomm)
# Convert to dataframe to use linkcomm
lc<- igraph::as_data_frame(net_prop, what="edges") 
lc<-lc[,c(1,2,13)]
lc
# get the linkcomms
hits.network_lc <- getLinkCommunities(lc , hcmethod = "single")
print(hits.network_lc)
png("../results/Análisis_Comunidades/01_NetworkComunidades.png")
plot(hits.network_lc, type = "graph", layout = layout.fruchterman.reingold, ewidth = 2, vlabel.cex = 0.5)
```
## Comunidades más grandes
```{r}
png("../results/Análisis_Comunidades/02_ComunidadesMayorTamano.png")
par(mfrow = c(2,1))
pie(hits.network_lc$clustsizes[hits.network_lc$clustsizes > 8], radius = 1, main = "Tama?os de las comunidades m?s grandes")
barplot(hits.network_lc$clustsizes[hits.network_lc$clustsizes > 8], xlab = "Comunidades", ylab = "Tama?o (num genes)")
par(mfrow = c(1,1))
```
## Genes más conectados con otras comunidades
```{r, warning=FALSE,message=FALSE}

png("../results/Análisis_Comunidades/03_GenesMasCOnectadosOtrasComunidades.png")
plot(hits.network_lc, type = "members")

```
LOs genes más importantes, ya que unen comunidades y son de gran interés e importancia en la red, se encuentran en su totalidad en la comunidad 16, por lo que podemos determinar de que será la comunidad más relevante y la cuál llevará a cabo la función biológica principal

## IMportancia genes según su centralidad
```{r}
cc <- getCommunityCentrality(hits.network_lc)
print(head(sort(cc, decreasing = TRUE)))
png("../results/Análisis_Comunidades/04_GenesMayorCentralidad.png")
barplot(t(head(sort(cc, decreasing= TRUE))), xlab = "genes", ylab = "Community centrality", main = "Genes con mayor CC", ylim = c(0,10))

```
Podemos observar que tanto TP53 como AKT1 e IL10 (genes iniciales de la trombosis arterial) tienen una frecuencia bastante alta en la que cada gen aparece en todos los caminos más cortos entre dos nodos. Es decir, estos genes representan proteínas/procesos/iniciadores importantes en la formación de un trombo arterial. 
## COmunidades Independientes
```{r}

# Nested communities: Son aquellas comunidades que son independientes respecto a otras
getAllNestedComm(hits.network_lc)
png("../results/Análisis_Comunidades/05_Comunidades_Independientes.png")
plot(hits.network_lc, type = "graph", clusterids = c(9, 15))
```
Las comunidades 9 y 15 son las únicas comunidades independientes de nuestra enfermedad, lo que hace que...



# Enriquecimientos de las comunidades{.tabset}
## Función para el enriquecimiento de los procesos biológicos con GO
```{r}
data(geneList, package="DOSE")
overrep_enrichment_GO <- function(gene,universe,Db, ont, pAdjustMethod, p,q) {
  ego <- enrichGO(gene          = gene,
                  universe      = universe,
                  OrgDb         = Db,
                  ont           = ont,
                  pAdjustMethod = pAdjustMethod,
                  pvalueCutoff  = p,
                  qvalueCutoff  = q,
                  readable      = TRUE)
  return (ego)
}
```
## Comunidad 1 
```{r}
community_1<-getNodesIn(hits.network_lc, clusterids = c(1))
community_1<-bitr(community_1, fromType = "SYMBOL", toType = "ENTREZID", OrgDb = org.Hs.eg.db)
go_1<-overrep_enrichment_GO(community_1$ENTREZID,geneList,org.Hs.eg.db,"BP","BH",0.05,0.05)
dir <- paste("../results/Enriquecimientos/Análisis_funcional_Comunidades_1.csv", sep = "")
write.csv(go_1, dir)
head(go_1)
```

## Comunidad 2 
```{r}
community_2<-getNodesIn(hits.network_lc, clusterids = c(2))
community_2<-bitr(community_2, fromType = "SYMBOL", toType = "ENTREZID", OrgDb = org.Hs.eg.db)
go_2<-overrep_enrichment_GO(community_2$ENTREZID,geneList,org.Hs.eg.db,"BP","BH",0.05,0.05)
dir <- paste("../results/Enriquecimientos/Análisis_funcional_Comunidades_2.csv", sep = "")
write.csv(go_2, dir)
head(go_2)
```

## Comunidad 3 
```{r}
community_3<-getNodesIn(hits.network_lc, clusterids = c(3))
community_3<-bitr(community_3, fromType = "SYMBOL", toType = "ENTREZID", OrgDb = org.Hs.eg.db)
go_3<-overrep_enrichment_GO(community_3$ENTREZID,geneList,org.Hs.eg.db,"BP","BH",0.05,0.05)
dir <- paste("../results/Enriquecimientos/Análisis_funcional_Comunidades_3.csv", sep = "")
write.csv(go_3, dir)
head(go_3)
```
## Comunidad 4 
```{r}
community_4<-getNodesIn(hits.network_lc, clusterids = c(4))
community_4<-bitr(community_4, fromType = "SYMBOL", toType = "ENTREZID", OrgDb = org.Hs.eg.db)
go_4<-overrep_enrichment_GO(community_4$ENTREZID,geneList,org.Hs.eg.db,"BP","BH",0.05,0.05)
dir <- paste("../results/Enriquecimientos/Análisis_funcional_Comunidades_4.csv", sep = "")
write.csv(go_4, dir)
head(go_4)
```
## Comunidad 5 
```{r}
community_5<-getNodesIn(hits.network_lc, clusterids = c(5))
community_5<-bitr(community_5, fromType = "SYMBOL", toType = "ENTREZID", OrgDb = org.Hs.eg.db)
go_5<-overrep_enrichment_GO(community_5$ENTREZID,geneList,org.Hs.eg.db,"BP","BH",0.05,0.05)
dir <- paste("../results/Enriquecimientos/Análisis_funcional_Comunidades_5.csv", sep = "")
write.csv(go_5, dir)
head(go_5)
```
## Comunidad 6 
```{r}
community_6<-getNodesIn(hits.network_lc, clusterids = c(6))
community_6<-bitr(community_6, fromType = "SYMBOL", toType = "ENTREZID", OrgDb = org.Hs.eg.db)
go_6<-overrep_enrichment_GO(community_6$ENTREZID,geneList,org.Hs.eg.db,"BP","BH",0.05,0.05)
dir <- paste("../results/Enriquecimientos/Análisis_funcional_Comunidades_6.csv", sep = "")
write.csv(go_6, dir)
head(go_6)
```
## Comunidad 7 
```{r}
community_7<-getNodesIn(hits.network_lc, clusterids = c(7))
community_7<-bitr(community_7, fromType = "SYMBOL", toType = "ENTREZID", OrgDb = org.Hs.eg.db)
go_7<-overrep_enrichment_GO(community_7$ENTREZID,geneList,org.Hs.eg.db,"BP","BH",0.05,0.05)
dir <- paste("../results/Enriquecimientos/Análisis_funcional_Comunidades_7.csv", sep = "")
write.csv(go_7, dir)
head(go_7)
```
## Comunidad 8 
```{r}
community_8<-getNodesIn(hits.network_lc, clusterids = c(8))
community_8<-bitr(community_8, fromType = "SYMBOL", toType = "ENTREZID", OrgDb = org.Hs.eg.db)
go_8<-overrep_enrichment_GO(community_8$ENTREZID,geneList,org.Hs.eg.db,"BP","BH",0.05,0.05)
dir <- paste("../results/Enriquecimientos/Análisis_funcional_Comunidades_8.csv", sep = "")
write.csv(go_8, dir)
head(go_8)
```
## Comunidad 9 (independiente)
```{r}
community_9<-getNodesIn(hits.network_lc, clusterids = c(9))
community_9<-bitr(community_9, fromType = "SYMBOL", toType = "ENTREZID", OrgDb = org.Hs.eg.db)
go_9<-overrep_enrichment_GO(community_9$ENTREZID,geneList,org.Hs.eg.db,"BP","BH",0.05,0.05)
dir <- paste("../results/Enriquecimientos/Análisis_funcional_Comunidades_9.csv", sep = "")
write.csv(go_9, dir)
head(go_9)
```
## Comunidad 10 
```{r}
community_10<-getNodesIn(hits.network_lc, clusterids = c(10))
community_10<-bitr(community_10, fromType = "SYMBOL", toType = "ENTREZID", OrgDb = org.Hs.eg.db)
go_10<-overrep_enrichment_GO(community_10$ENTREZID,geneList,org.Hs.eg.db,"BP","BH",0.05,0.05)
dir <- paste("../results/Enriquecimientos/Análisis_funcional_Comunidades_10.csv", sep = "")
write.csv(go_10, dir)
head(go_10)
```
## Comunidad 11 
```{r}
community_11<-getNodesIn(hits.network_lc, clusterids = c(11))
community_11<-bitr(community_11, fromType = "SYMBOL", toType = "ENTREZID", OrgDb = org.Hs.eg.db)
go_11<-overrep_enrichment_GO(community_11$ENTREZID,geneList,org.Hs.eg.db,"BP","BH",0.05,0.05)
dir <- paste("../results/Enriquecimientos/Análisis_funcional_Comunidades_11.csv", sep = "")
write.csv(go_11, dir)
head(go_11)
```
## Comunidad 12 
```{r}
community_12<-getNodesIn(hits.network_lc, clusterids = c(12))
community_12<-bitr(community_12, fromType = "SYMBOL", toType = "ENTREZID", OrgDb = org.Hs.eg.db)
go_12<-overrep_enrichment_GO(community_12$ENTREZID,geneList,org.Hs.eg.db,"BP","BH",0.05,0.05)
dir <- paste("../results/Enriquecimientos/Análisis_funcional_Comunidades_12.csv", sep = "")
write.csv(go_12, dir)
head(go_12)
```
## Comunidad 13 
```{r}
community_13<-getNodesIn(hits.network_lc, clusterids = c(13))
community_13<-bitr(community_13, fromType = "SYMBOL", toType = "ENTREZID", OrgDb = org.Hs.eg.db)
go_13<-overrep_enrichment_GO(community_13$ENTREZID,geneList,org.Hs.eg.db,"BP","BH",0.05,0.05)
dir <- paste("../results/Enriquecimientos/Análisis_funcional_Comunidades_13.csv", sep = "")
write.csv(go_13, dir)
head(go_13)
```
## Comunidad 14 
```{r}
community_14<-getNodesIn(hits.network_lc, clusterids = c(14))
community_14<-bitr(community_14, fromType = "SYMBOL", toType = "ENTREZID", OrgDb = org.Hs.eg.db)
go_14<-overrep_enrichment_GO(community_14$ENTREZID,geneList,org.Hs.eg.db,"BP","BH",0.05,0.05)
dir <- paste("../results/Enriquecimientos/Análisis_funcional_Comunidades_14.csv", sep = "")
write.csv(go_14, dir)
head(go_14)
```
## Comunidad 15 (independiente)
```{r}
community_15<-getNodesIn(hits.network_lc, clusterids = c(15))
community_15<-bitr(community_15, fromType = "SYMBOL", toType = "ENTREZID", OrgDb = org.Hs.eg.db)
go_15<-overrep_enrichment_GO(community_15$ENTREZID,geneList,org.Hs.eg.db,"BP","BH",0.05,0.05)
dir <- paste("../results/Enriquecimientos/Análisis_funcional_Comunidades_15.csv", sep = "")
write.csv(go_15, dir)
head(go_15)
```
## Comunidad 16 
```{r}
community_16<-getNodesIn(hits.network_lc, clusterids = c(16))
community_16<-bitr(community_16, fromType = "SYMBOL", toType = "ENTREZID", OrgDb = org.Hs.eg.db)
go_16<-overrep_enrichment_GO(community_16$ENTREZID,geneList,org.Hs.eg.db,"BP","BH",0.05,0.05)
dir <- paste("../results/Enriquecimientos/Análisis_funcional_Comunidades_16.csv", sep = "")
write.csv(go_16, dir)
head(go_16)
```
## Comunidad 17 
```{r}
community_17<-getNodesIn(hits.network_lc, clusterids = c(17))
community_17<-bitr(community_17, fromType = "SYMBOL", toType = "ENTREZID", OrgDb = org.Hs.eg.db)
go_17<-overrep_enrichment_GO(community_17$ENTREZID,geneList,org.Hs.eg.db,"BP","BH",0.05,0.05)
dir <- paste("../results/Enriquecimientos/Análisis_funcional_Comunidades_17.csv", sep = "")
write.csv(go_17, dir)
head(go_17)
```
## Comunidad 18 
```{r}
community_18<-getNodesIn(hits.network_lc, clusterids = c(18))
community_18<-bitr(community_18, fromType = "SYMBOL", toType = "ENTREZID", OrgDb = org.Hs.eg.db)
go_18<-overrep_enrichment_GO(community_18$ENTREZID,geneList,org.Hs.eg.db,"BP","BH",0.05,0.05)
dir <- paste("../results/Enriquecimientos/Análisis_funcional_Comunidades_18.csv", sep = "")
write.csv(go_18, dir)
head(go_18)
```

```{r}
# para obtener todo el codigo R y montar el launch.sh ejecutamos lo siguiente
#library(knitr)
#purl("trombosis_arterial.Rmd")
```

