---
title: "Untitled"
author: "Pablo Molina Sánchez"
date: "`r Sys.Date()`"
output: html_document
---

```{r setup, include=FALSE}
knitr::opts_chunk$set(echo = TRUE)
```
```{r}
path<-"C:/Users/Pc/Downloads/"
setwd(path)

```
```{r}
library(igraph)
nodes<-read.csv("string_node_degrees.tsv",sep ="")
links<-read.csv("string_interactions.tsv",sep="")
net <- graph_from_data_frame(d=links,vertices=nodes, directed=T)
net
```


```{r}

V(net)$size<-V(net)$node_degree
plot(net,layout=layout_nicely, edge.arrow.size=0.2, edge.curved=0.1, vertex.frame.color="black",vertex.label=V(net)$id, vertex.label.color="black", vertex.label.cex=0.7)
```
¿Cuál es el gen con más grado y, por tanto, con más conexiones y más relevante para la trombosis arterial?
```{r}
degree<-max(V(net)$node_degree)
V(net)$name[V(net)$node_degree==degree]
```

Vemos que el IL10 es el gen con más grado y por tanto más importante.

Acontinuación, observamos las comunidades funcionales de genes que intervienen en la trombosis arterial.
```{r}
community <- cluster_edge_betweenness(net)
dendPlot(community, mode="hclust")
plot(community, net,edge.arrow.size=0.2, edge.curved=0.1, vertex.frame.color="black",vertex.label=V(net)$id, vertex.label.color="black", vertex.label.cex=0.7)

length(community)
membership(community)
```
Como podemos ver, hay dos comunidades principales que engloban a gran mayoría de genes, una tercera que involucra a tres genes y oco comunidades restantes ocupadas por un gen cada una.

### COMUNIDAD 1
```{r}



```

